【裁判字號】    94,訴,3941
【裁判日期】    950620
【裁判案由】    搶奪
【裁判全文】
臺灣臺中地方法院刑事判決              94年度訴字第3941號
公  訴  人  台灣台中地方法院檢察署檢察官
被      告  壬○○
                    （另案在台灣臺中監獄臺中分監執行中）
選任辯護人  陳日炘律師
被      告  子○○
                    押)
輔  佐  人  丑○○
指定辯護人  本院公設辯護人天○○
上列被告因搶奪案件，經檢察官提起公訴（94年度偵字第17395
號），及同署檢察官移送本院併案審理（95年度偵字第288號）
，本院判決如下：
    主    文
壬○○共同意圖為自己不法之所有，而搶奪他人之動產，累犯，
處有期徒刑壹年。
子○○共同連續意圖為自己不法之所有，而搶奪他人之動產，累
犯，處有期徒刑壹年陸月，並應於刑之執行完畢或赦免後，令入
勞動場所強制工作參年。
    犯罪事實
一、壬○○曾於民國（下同）九十一年十一月三十日因違反毒品
    危害防制條例案件經本院判處有期徒刑一年確定，於九十三
    年九月二日縮刑期滿執行完畢；子○○有搶奪之犯罪之習慣
    ，曾於八十七年因搶奪案件經本院判處一年八月，嗣經台灣
    高等法院台中分院駁回上訴，並諭知緩刑四年確定，於緩刑
    期間內再犯搶奪罪，經本院於八十九年一月三十一日判處有
    期徒刑三年六月，八十九年二月二十六日確定，上開緩刑經
    本院裁定撤銷後，接續執行至九十三年十月二十日因假釋期
    滿未經撤銷執行完畢，子○○亦仍不改搶奪之惡習，基於意
    圖為自己不法之所有之概括犯意，於附表一編號一至四所示
    之時地，騎乘機車行經附表一編號一至四所示之時地，趁附
    表一編號四所示之被害人不及防備之際，搶奪附表一編號一
    至四所示之被害人之財物得逞；嗣於九十四年十月二十五日
    晚上八時三十分許，子○○騎乘壬○○所有未懸掛車牌之機
    車一輛，搭載壬○○，行經台中市○○路與健行路口，二人
    基於共同犯意聯絡，見辛○○騎乘機車將皮包一只（內有筆
    記型電腦一部、支票一張）放置於機車腳踏墊上，趁辛○○
    不及防備之際，由子○○下手搶奪辛○○所有之皮包一只得
    逞，嗣子○○騎乘機車往台中市○○路○段二八九巷方向逃
    逸，經辛○○及不詳姓名之路人自後尾隨追趕，在台中市○○路○段二八九巷與金龍街口，為辛○○及不詳姓名之路人
    攔阻，查獲壬○○，子○○則趁隙逃逸，於同日二十一時三
    十分許，由壬○○帶同警方至台中市○區○○路三五九巷二
    十五號，因而查獲子○○，並扣得酉○○所有之身分證一張
    。
二、案經台中市警察局第二分局報請臺灣臺中地方法院檢察署檢
    察官偵查起訴及併案審理。
    理    由
一、上揭事實，業據被告壬○○、子○○於偵審中坦承不諱，核
    與附表一編號一至三所示之被害人於警訊、偵訊及本院調查
    審理中指訴情節相符，且與證人未○○、辛○○於警詢中、
    偵查指訴情節相符，並有台中市警察局第二分局搜索、扣押
    筆錄（警卷Ｐ27-29、Ｐ31-33）、扣押物品目錄表（警卷Ｐ
    30、Ｐ34）、贓物認領保管單二紙（警卷Ｐ35、36）、路線
    圖一紙（警卷Ｐ49）、子○○、壬○○共乘機車照片及被查
    獲之機車照片（警卷Ｐ50-52）、筆記型電腦、身分證照片
    （Ｐ53-54）、台中市警察局重大刑案通報單（17395號偵卷
    Ｐ86、Ｐ170、Ｐ189）、台中市警察局第三分局94年12月11
    日中分三刑字第0940038949號函（17395號偵卷Ｐ238）、手
    機讓渡書一紙（288偵卷Ｐ22）、子○○及壬○○騎乘之深
    色機車照片（288偵卷Ｐ23-24）附卷可憑，堪信被告壬○○
    、子○○上開自白與事實相符，事證明確，被告二人犯行均
    洵堪認定。
二、核被告壬○○、子○○所為，均係犯刑法第三百二十五條第
    一項之普通搶奪罪。被告二人於九十四年十月二十五日搶奪
    被害人辛○○之皮包，有犯意之聯絡與行為之分擔，俱應論
    以共同正犯。被告子○○多次搶奪犯行，時間緊接，犯罪構
    成要件相同，顯均係基於概括犯意反覆為之，為連續犯，依
    法論以一罪，並加重其刑。附表一編號四部分固未據公訴人
    提起公訴，惟該部分與起訴部分有連續犯之裁判上一罪關係
    ，為起訴效力所及，本院自得一併審酌。次查被告壬○○曾
    於九十一年十一月三十日因違反毒品危害防制條例案件經本
    院判處有期徒刑一年確定，於九十三年九月二日縮刑期滿執
    行完畢；子○○曾於八十七年因搶奪案件經本院判處一年八
    月，經台灣高等法院台中分院駁回上訴，並諭知緩刑四年確
    定，於緩刑期間內再犯搶奪罪，經本院於八十九年一月三十
    一日因搶奪案件經本院判處有期徒刑三年六月，八十九年二
    月二十六日確定，上開緩刑經本院裁定撤銷後，接續執行至
    九十三年十月二十日因假釋期滿未經撤銷始執行完畢，有台
    灣高等法院被告前案紀錄表各一份在卷可憑，渠等均於有期
    徒刑執行完畢後五年之內，再犯本件有期徒刑以上之罪，為
    累犯，依法加重其刑。被告子○○上開刑之加重，遞加之。
    爰審酌被告壬○○、子○○均素行不良，本案犯罪之手段係
    以機車高速行駛之方式搶奪他人財物，嚴重危害社會治安，
    被告壬○○之犯罪次數僅有一次，被告子○○之部分，犯罪
    次數高達五次，犯後坦承犯行等一切情狀，認公訴人對被告
    壬○○之部分具體求刑有期徒刑一年一月，應屬過重，爰分
    別判處如主文所示之刑。次查被告子○○曾於八十七年因搶
    奪案件經本院判處一年八月，經台灣高等法院台中分院駁回
    上訴，並諭知緩刑四年確定，於緩刑期間內再犯搶奪罪，經
    本院於八十九年一月三十一日判處有期徒刑三年六月，八十
    九年二月二十六日確定，上開緩刑經本院裁定撤銷後，接續
    執行至九十三年十月二十日因假釋期滿未經撤銷始執行完畢
    ，本件搶奪次數達五次，其多次以同一手法犯同一罪名，顯
    已有犯罪之習慣，另審酌搶奪案件之性質，認被告子○○應
    於刑之執行完畢或赦免後令入勞動處所強制工作，爰依刑法
    第九十條第一項之規定，併諭知上開保安處分，以資矯正。
三、公訴意旨另以：被告二人共同於附表二各編號所示之時間地
    點搶奪他人之財物得逞，因認被告壬○○、子○○上開附表
    二各編號之犯行，亦連續涉犯刑法第三百二十五條第一項之
    普通搶奪罪嫌云云。
（一）惟按被告之自白，不得作為有罪判決之唯一證據，仍應調
      查其他必要之證據，以察其是否與事實相符，刑事訴訟法
      第一百五十六條第二項定有明文。此所謂應調查其他必要
      之證據者，固不以證明全部犯罪構成要件事實為必要，凡
      能證明該自白事實之真實性之補強證據即足當之。但僅證
      明被告之自白出於任意性者，非即足以證明該自白事實之
      真實性，蓋若僅係證明其自白非出於強暴、脅迫、利誘、
      詐欺、或其他不正之方法所取得，仍屬於自白之範疇，而
      補強證據則重其自白之真實性，必足以證明自白之犯罪確
      非虛構，擔保其與事實相符，方符發現真實之立法意旨，
      二者之證明力截然有別，不容混淆。故僅足以證明被告自
      白之任意性，而無其他補強證據足以證明其真實性時，仍
      不得遽採為有罪判決之基礎（最高法院八十八年度台上字
      第三五七０號判決要旨參照）。
（二）經查：附表二編號一之搶奪案件，雖經被害人亥○○於
      警詢中指訴：「我可以確認搶奪我皮包之歹徒體型、臉型
      就是子○○」云云，惟按被告以外之人於審判外之言詞或
      書面陳述，除法律有規定者外，不得作為證據，刑事訴訟
      法第一百五十九條第一項定有明文。是以上開證人於警詢
      中所為之陳述，自不得作為證據，是此部分被告罪證顯有
      不足；被告於偵查中雖坦承附表二編號二之搶案為渠等
      所為，惟被告壬○○、子○○二人對於該搶案由何人騎乘
      機車乙節為相反之供述，且渠二人於偵訊中自白之內容為
      ：該案由子○○下手行搶，二人所騎乘之機車顏色為深色
      機車（見九十四年十一月十五日偵訊筆錄），核與證人宙
      ○○於偵查中結證稱：歹徒二人騎乘有點白的重機車，後
      座的人較瘦等語，已不相符，況證人宙○○於偵訊中證稱
      ：看不出來行搶歹徒為被告（見偵查卷第一一四頁）等語
      ，又被告壬○○九十四年九月二日上午七時二十六分打卡
      上班，直至下午十八時三分始下班，有吉鑫鐵工廠之考勤
      表一紙附卷可憑，參以證人地○○即吉鑫鐵工廠之會計到
      庭結證稱：「要工作，不行外出」等語（此為證人回答辯
      護人詰問：「他（指被告）在卡片上所打的時間，可否外
      出？」之問題，及證人丙○○即吉鑫鐵工廠之組長結證稱
      ：「（被告壬○○）收完貨之後回來大約半小時，交通工
      具看貨的多少，少的話騎機車，多的話開公司貨車」等語
      （此為證人回答辯護人詰問：「出去之後多久會再回來？
      」之問題），再參以吉鑫鐵工廠位於台中縣太平市○○路
      七十七巷十五號，業經上開證人結證明確，是以被告上開
      自白即與上開打卡資料不符，自不得以上開證人宙○○之
      證詞，作為不利於被告二人之認定；被告於警詢中固坦
      承對寅○○為行搶行為，惟二人自白內容對於究係何人騎
      乘機車，何人下手行搶乙節為相反之供述，且渠等供稱:
      該案係騎乘深色機車行搶，亦與證人寅○○於偵查中及本
      院審理時證述：歹徒係騎銀、白色機車行搶等語不符，況
      證人寅○○於偵訊中及本院審理言均證稱該行搶之歹徒，
      只有背影有點像被告等語（見偵查卷第一一五頁、本院卷
      ），自不得以上開證人之證詞，作為不利於被告二人之認
      定；被告二人雖於偵查中對檢察官：「被害人午○○這
      件是否你們搶的？」問題，均答稱：「是」，惟被告二人
      於警詢中已供稱：「記不清楚」，是上開自白之可憑性，
      自有疑義，況證人午○○於偵查中及本院審理中均結證稱
      ：無法確定被告二人為行搶之人等語（見偵查卷第一一五
      頁及本院卷），自不得以上開證人之證詞，認定被告二人
      有附表二編號四之犯行；被告二人雖於偵查中對檢察官
      ：「被害人辰○○○這件是否你們搶的？」問題，均答稱
      ：「是」，惟被告二人於警詢中，對於何人騎乘機車乙節
      為相反之供述，並供稱：「騎乘深色機車行搶」云云，而
      證人辰○○○於偵查中及本院審理時均結證稱：無法確定
      被告二人為行搶之人等語（見偵查卷第一一五頁、本院卷
      ），自不得以上開證人之證詞，認定被告二人有附表二編
      號五之犯行；被告壬○○於警詢中固自白稱：與子○○
      共同騎乘機車由子○○搶奪被害人申○○之財物云云，惟
      與證人申○○於偵查中及本院審理時結證稱：下手行搶的
      人是後座的人，該人比較瘦小等語不符，雖證人申○○於
      本院審理時另證稱：那天伊只記得歹徒背影的感覺，伊問
      警察被告他們是否有剪髮，如果沒有剪髮，伊可以確認後
      座的那一個是壬○○，歹徒頭髮長度約耳下三、四公分等
      語，惟查：被告壬○○於九十四年五月十四日因竊盜案經
      警當場逮捕時所拍攝之照片顯示，九十四年五月十四日當
      天被告壬○○之頭髮為平頭，業據本院調閱九十四年度中
      簡字第一八二一號卷宗查明無訛，且被告一直留平頭，亦
      經證人丙○○到庭結證明確，且被告壬○○於九十四年九
      月十四日上午七時三十六分到吉鑫鐵工廠打卡上班，直到
      下午五時三十二分打卡下班，亦有上開工廠之考勤表一紙
      附卷可憑，參酌證人地○○、丙○○上開證詞，上開證人
      所指之歹徒顯非被告二人，應堪認定；被害人丁○○於
      偵查中及本院調查審理中均不能確認搶奪伊財物之歹徒為
      被告二人，且被告壬○○於九十四年九月二十三日上午七
      時五十六分到吉鑫鐵工廠打卡上班，直到晚上九時二分打
      卡下班，亦有上開工廠之考勤表一紙附卷可憑，參酌證人
      地○○、丙○○上開證詞，上開證人所指之歹徒顯非被告
      二人，應可認定；附表二編號八之搶奪案件，雖經被害
      人庚○○於警詢中指訴：「警方所查獲之歹徒壬○○及子
      ○○的背影有像搶我皮包之人」云云，惟按被告以外之人
      於審判外之言詞或書面陳述，除法律有規定者外，不得作
      為證據，刑事訴訟法第一百五十九條第一項定有明文。是
      以上開證人於警詢中所為之陳述，自不得作為證據。此外
      被告壬○○於九十四年九月二十三日上午七時五十六分到
      吉鑫鐵工廠打卡上班，直到晚上九時二分打卡下班，亦有
      上開工廠之考勤表一紙附卷可憑，參酌證人地○○、丙○○上開證詞，是此部分被告罪證亦有不足，證人戊○○
      於警詢、偵訊及本院審理時均無法指認被告二人為行搶之
      歹徒，自不得僅其指稱歹徒是一胖一瘦即認定本案為被告
      二人所為；被告二人雖於警詢承認附表二編號十之犯行
      ，惟上開自白就何人騎乘機車搶奪乙節為相反之供述，復
      查被害人癸○○於偵查中及本院審理中均證稱伊沒有辦法
      確定歹徒是否為被告二人，僅身形類似等語，自不得以上
      開警詢中互核不符之自白，作為認定被告二人涉犯上開搶
      奪案件之證據；被告壬○○雖於警詢中自白：與子○○
      共同騎機車，由子○○下手搶奪附表二編號十一之被害人
      財物云云，惟查：被告壬○○於九十四年十月十二日上午
      八時到吉鑫鐵工廠打卡上班，直到下午五時三十二分打卡
      下班，有上開工廠之考勤表一紙附卷可憑，參酌證人地○○、丙○○上開證詞，及證人乙○○於偵查中、本院審理
      時均證稱：伊無法確認被告二人為行搶之歹徒等語，關於
      被告涉犯本件搶奪犯行部分，罪證顯有未足；被告二人
      固於偵查中坦承附表二編號十二所示之搶奪案件，係被告
      壬○○騎乘機車，由被告子○○下手搶奪云云，惟與被害
      人甲○○○於警詢、偵訊及本院審理時指訴本案搶匪係坐
      後座之人較瘦小，由該體型瘦小之人下手搶奪云云不符，
      自不得以被告二人於偵查中之上開自白作為認定本件搶案
      為被告二人所為之證據；被告二人於偵查中對於檢察官
      詢問：「有無在大雅路、進化北路搶過？」，固均答稱：
      「是」，惟證人戌○○於本院審理時結證稱：無法確認被
      告二人是否為搶匪等語，自不得以上開被告二人於偵查中
      供稱有在附近曾為搶奪行為，即認定被告二人涉犯本件搶
      奪犯行；被告子○○固於偵查中、本院審理時曾經坦承
      本件搶奪犯行，惟本件被害人巳○○○於本院審理時結證
      稱：伊遭搶後只有看歹徒之背面，並記得很清楚，惟歹徒
      是否有戴安全帽伊不記得等語，依證人上開證詞，證人顯
      然確認被告子○○即為本件搶案之歹徒，又被告雖於本院
      最後一次審理庭始否認本件搶奪案件為伊所為，惟另外再
      坦承附表一編號四該件搶奪犯行，對被告子○○而言，總
      計均係承認五件搶案，次數並無不同，而被告子○○在本
      案證人巳○○○於本院詰問後始否認本件搶奪犯行，應係
      出於證人所描述之細節與其記憶不符所致，是本件搶奪案
      件，對被告子○○而言，仍屬罪證不足。
（三）綜上，依前開說明意旨，本案關於附表二所示之搶案部分
      ，被告罪嫌均有不足，原應為無罪之諭知，惟公訴人認此
      部分與前開論罪科刑部分具有連續犯之裁判上一罪之關係
      ，爰不另為無罪之諭知。
據上論斷，應依刑事訴訟法第二百九十九條第一項前段，刑法第
二十八條、第五十六條、第三百二十五條第一項、第四十七條、
第九十條第一項，判決如主文。
本案經檢察官己○○到庭執行職務。
中    華    民    國    95    年    6     月    20    日
                      臺灣臺中地方法院刑事第十五庭
                               審判長法  官 曾佩琦
                                     法  官 周瑞芬
                                     法  官 陳如玲
上正本證明與原本無異。
如不服本判決，應於判決送達後十日內向本院提出上訴狀，上訴
於臺灣高等法院臺中分院( 須附繕本 )。
                                     書記官 楊賀傑
中    華    民    國    95    年    6     月    20    日
附錄論罪科刑法條
中華民國刑法第325條
 (普通搶奪罪)
意圖為自己或第 3 人不法之所有，而搶奪他人之動產者，處六月
以上五年以下有期徒刑。
因而致人於死者，處無期徒刑或七年以上有期徒刑，致重傷者，
處三年以上十年以下有期徒刑。
第 1 項之未遂犯罰之。
附表一：
┌──┬──────┬──────┬────┬─────┬───┬─────┐
│編號│犯 罪 時 間 │犯 罪 地 點 │ 被害人 │ 所得財物 │行為人│  備  註  │
├──┼──────┼──────┼────┼─────┼───┼─────┤
│ １ │94年6月10日 │臺中市北區健│ 卯○○ │新台幣（以│子○○│          │
│    │19時許      │行路與華中街│        │下同）1000│      │          │
│    │            │口          │        │元、行動電│      │          │
│    │            │            │        │話1支、健 │      │          │
│    │            │            │        │保卡、駕照│      │          │
│    │            │            │        │各1張、學 │      │          │
│    │            │            │        │生證、書本│      │          │
├──┼──────┼──────┼────┼─────┼───┼─────┤
│ ２ │94年6月16日 │臺中市北區英│ 酉○○ │1000元、行│子○○│          │
│    │22時30分許  │才路與華中街│        │動電話1支 │      │          │
│    │            │口          │        │、信用卡3 │      │          │
│    │            │            │        │張、提款卡│      │          │
│    │            │            │        │2張、身分 │      │          │
│    │            │            │        │證、駕照  │      │          │
├──┼──────┼──────┼────┼─────┼───┼─────┤
│ ３ │94年8月16日 │臺中市北區五│ 宇○○ │7000元、行│子○○│          │
│    │11時45分許  │權路352巷口 │        │動電話1支 │      │          │
│    │            │            │        │、信用卡3 │      │          │
│    │            │            │        │張、身分證│      │          │
│    │            │            │        │、駕照    │      │          │
├──┼──────┼──────┼────┼─────┼───┼─────┤
│ ４ │94年9月2日  │臺中市北區大│未○○  │12000元、 │子○○│          │
│    │21時30分許  │雅路與天津路│        │信用卡、身│      │          │
│    │            │口          │        │分證、駕駛│      │          │
│    │            │            │        │執照、行動│      │          │
│    │            │            │        │電話二支  │      │          │
│    │            │            │        │          │      │          │
│    │            │            │        │          │      │          │
├──┼──────┼──────┼────┼─────┼───┼─────┤
│ ５ │94年10月25日│臺中市北區三│ 辛○○ │筆記型電腦│子○○│          │
│    │20時30分許  │民路與健行路│        │1部、支票1│壬○○│          │
│    │            │口          │        │張        │      │          │
└──┴──────┴──────┴────┴─────┴───┴─────┘
附表二：
┌──┬──────┬──────┬────┬─────┬───┬─────┐
│編號│犯 罪 時 間 │犯 罪 地 點 │ 被害人 │ 所得財物 │行為人│  備  註  │
├──┼──────┼──────┼────┼─────┼───┼─────┤
│ １ │94年8月17日 │臺中市北區進│ 亥○○ │78000元、 │子○○│          │
│    │13時45分許  │化北路264巷 │        │信用卡、存│      │          │
│    │            │口          │        │摺、印章、│      │          │
│    │            │            │        │健保卡、行│      │          │
│    │            │            │        │動電話    │      │          │
├──┼──────┼──────┼────┼─────┼───┼─────┤
│ ２ │94年9月2日  │臺中市西區柳│ 宙○○ │450元、提 │子○○│          │
│    │14時50分許  │川東路2段36 │        │款卡、駕照│壬○○│          │
│    │            │號前        │        │、健保卡、│      │          │
│    │            │            │        │行動電話  │      │          │
├──┼──────┼──────┼────┼─────┼───┼─────┤
│ ３ │94年9月4日  │臺中市西區自│ 寅○○ │2100元、行│子○○│          │
│    │16時30分許  │由路2段37號 │        │動電話2支 │壬○○│          │
│    │            │前          │        │、信用卡、│      │          │
│    │            │            │        │金融卡、禮│      │          │
│    │            │            │        │券8000元  │      │          │
├──┼──────┼──────┼────┼─────┼───┼─────┤
│ ４ │94年9月7日  │臺中市西區民│ 午○○ │2200元、健│子○○│          │
│    │18時40分許  │權路與忠明路│        │保卡、身分│壬○○│          │
│    │            │口          │        │證、行動電│      │          │
│    │            │            │        │話2支、行 │      │          │
│    │            │            │        │照        │      │          │
├──┼──────┼──────┼────┼─────┼───┼─────┤
│ ５ │94年9月8日  │臺中市北區三│辰○○○│7500元、行│子○○│          │
│    │21時30分許  │民路與雙十路│        │動電話、身│壬○○│          │
│    │            │口          │        │分證、信用│      │          │
│    │            │            │        │卡、駕照、│      │          │
│    │            │            │        │行照      │      │          │
├──┼──────┼──────┼────┼─────┼───┼─────┤
│ ６ │94年9月14日 │臺中市北區漢│ 申○○ │4000元、健│子○○│          │
│    │15時許      │口路與梅川西│        │保卡、身分│壬○○│          │
│    │            │路口        │        │證、行動電│      │          │
│    │            │            │        │話1支、信 │      │          │
│    │            │            │        │用卡、提款│      │          │
│    │            │            │        │卡、駕照  │      │          │
├──┼──────┼──────┼────┼─────┼───┼─────┤
│ ７ │94年9月23日 │臺中市西區美│ 丁○○ │3500元、提│子○○│          │
│    │16時35分許  │村路與向上路│        │款卡、信用│壬○○│          │
│    │            │口          │        │卡、存摺、│      │          │
│    │            │            │        │本票、合約│      │          │
│    │            │            │        │書、駕照、│      │          │
│    │            │            │        │行照、健保│      │          │
│    │            │            │        │卡、行動電│      │          │
│    │            │            │        │話        │      │          │
├──┼──────┼──────┼────┼─────┼───┼─────┤
│ ８ │94年9月23日 │臺中市西屯區│ 庚○○ │30000元、 │子○○│          │
│    │19時20分許  │河南路301巷 │        │行動電話2 │壬○○│          │
│    │            │24號前      │        │支        │      │          │
├──┼──────┼──────┼────┼─────┼───┼─────┤
│ ９ │94年9月26日 │臺中市東區互│ 戊○○ │20000元、 │子○○│          │
│    │15時37分許  │助街28號前  │        │信用卡、金│壬○○│          │
│    │            │            │        │融卡、存摺│      │          │
│    │            │            │        │、相機、健│      │          │
│    │            │            │        │保卡      │      │          │
├──┼──────┼──────┼────┼─────┼───┼─────┤
│ １０ │94年9月29日 │臺中市南屯區│ 癸○○ │600元、提 │子○○│          │
│    │9時45分許   │河南4段190巷│        │款卡、信用│壬○○│          │
│    │            │10號前      │        │卡、健保卡│      │          │
│    │            │            │        │、行動電話│      │          │
│    │            │            │        │1支、身分 │      │          │
│    │            │            │        │證        │      │          │
├──┼──────┼──────┼────┼─────┼───┼─────┤
│  │94年10月12日│臺中市北區雙│ 乙○○ │3000元、信│子○○│          │
│    │16時35分許  │十路2段2號前│        │用卡、駕照│壬○○│          │
│    │            │            │        │、身分證、│      │          │
│    │            │            │        │行動電話1 │      │          │
│    │            │            │        │支、健保卡│      │          │
├──┼──────┼──────┼────┼─────┼───┼─────┤
│  │94年10月24日│臺中市北區光│甲○○○│1000元、行│子○○│          │
│    │23時50分許  │大街47號前  │        │動電話1支 │壬○○│          │
│    │            │            │        │、健保卡、│      │          │
│    │            │            │        │存摺、身分│      │          │
│    │            │            │        │證、駕照、│      │          │
│    │            │            │        │行照      │      │          │
├──┼──────┼──────┼────┼─────┼───┼─────┤
│  │94年10月25日│臺中市北區大│ 戌○○ │20000餘元 │子○○│          │
│    │19時許      │雅路與進化北│        │、身分證、│壬○○│          │
│    │            │路口        │        │駕照、信用│      │          │
│    │            │            │        │卡、支票  │      │          │
├──┼──────┼──────┼────┼─────┼───┼─────┤
│  │94年8月30日 │臺中市北區興│巳○○○│6000元、信│子○○│          │
│    │16時30分許  │進路215號前 │        │用卡、駕照│      │          │
│    │            │            │        │、行照、身│      │          │
│    │            │            │        │分證、行動│      │          │
│    │            │            │        │電話      │      │          │
└──┴──────┴──────┴────┴─────┴───┴─────┘


司法院資訊處製作；財團法人民間司法改革基金會備份。
